臺灣花蓮地方法院刑事判決　　　　　　　　　　　　 九十一年度花易字第二五號
　　聲　請　人　臺灣花蓮地方法院檢察署檢察官
　　被　　　告　徐志清　男三十四歲( 民國五十七年一月二十五日生)

　　　　　　　　　　　　身分證統一編號：Ｕ一二■C五六二■C■C九號
　　　　　　　　張俞文

　　　　　　　　　　　　身分證統一編號：Ｕ二二■C五六四七九二號
　　　　　　　　何家璋
　　　　　　　　　　　　住花蓮縣○○鄉○○村○○路○段○○號
　　　　　　　　　　　　身分證統一編號：Ｕ一二■C七五四二六七號
　　　　　　　　李昆芳　男四十三歲( 民國四十七年十月三日生) 

　　　　　　　　　　　　身分證統一編號：Ｕ一■C■C八一一三一四號
　　　　　　　　童貴塘　男四十七歲( 民國四十四年四月六日生) 

　　　　　　　　　　　　身分證統一編號：Ｕ一■C■C八一三九三四號
　　　　　　　　徐金本　男五十八歲( 民國三十三年五月二十五日生) 
　　　　　　　　　　　　住花蓮縣○○鄉○○村○○路○段○○號
　　　　　　　　　　　　身分證統一編號：Ｕ一■C■C七九六■C五四號
　　　　　　　　江振東　男六十一歲( 民國二十九年十二月十一日生) 

　　　　　　　　　　　　身分證統一編號：Ｕ一■C■C八七■C二三三號
　　　　　　　　黃永源　男三十六歲( 民國五十五年三月七日生) 

　　　　　　　　　　　　身分證統一編號：Ｕ一二■C六■C七六■C一號
　　　　　　　　胡志輝
　　　　　　　　　　　　住花蓮縣○○鄉○○村○○路○○○巷○○號
　　　　　　　　　　　　身分證統一編號：Z一二二五三二二四九號
右列被告因賭博案件，經檢察官聲請以簡易判決處刑（九十一年度偵字第四三九號）
，本院認為應適用通常程序審判，並判決如左：
    主  文
徐志清、何家璋、李昆芳、童貴塘、徐金本、江振東、黃永源、胡志輝在公眾得出入
之場所賭博財物，各處罰金貳仟元，如易服勞役，均以■癡掑葷暻滼■日。扣案賭具天
九牌貳拾肆支、骰子■藪■及賭資新台幣伍仟貳佰元均沒收。
張俞文無罪。
    事  實
一、徐志清、何家璋、李昆芳、童貴塘、徐金本、江振東、黃永源、胡志輝基於在公
    眾得出入之場所賭博財物之犯意，於民國九十一年二月十日十四時許，在花蓮縣
    ○○鄉○○村○○路○段○○號張俞文經營檳榔攤之公眾得出入之場所，以天九
    牌為賭具，各家任意押注現金比大小論輸贏之方式賭博財物。嗣於同日十四時五
    十分許為警當場查獲，並扣得賭具天九牌二十四支、骰子三顆及賭資新台幣（下
    同）五千二百元。
二、案經花蓮縣警察局吉安分局報請台灣花蓮地方法院檢察署偵查並聲請以簡易判決
    處刑。
      理  由
壹、有罪部分：
一、右揭事實，業據被告徐志清、李昆芳、童貴塘、徐金本、江振東、黃永源、胡志
    輝於本院訊問時坦白承認，被告何家璋雖於本院訊問時否認犯行，惟查：被告何
    家璋於前述時地有參與賭博，有共同被告即其同居人張俞文及被告童貴塘於警訊
    中供述可參（被告張俞文供稱：被告何家璋有用天九牌賭博財物；被告童貴塘於
    警訊中供稱：該場所是被告何家璋提供，其有參與賭博），此外，並有扣案賭具
    天九牌二十四支、骰子三顆及賭資五千二百元在卷可參，暨現場圖、照片足憑。
    事證明確，被告徐志清、何家璋、李昆芳、童貴塘、徐金本、江振東、黃永源、
    胡志輝犯行可以認定。
二、核被告徐志清、何家璋、李昆芳、童貴塘、徐金本、江振東、黃永源、胡志輝所
    為，均係犯刑法第二百六十六條第一項前段之賭博罪。爰審酌被告徐志清、何家
    璋、李昆芳、童貴塘、徐金本、江振東、黃永源、胡志輝之素行、犯罪動機、手
    段、智識程度，及其等犯罪後之態度等一切情狀，量處如主文所示之刑，並均諭
    知易服勞役之折算標準。扣案賭具天九牌二十四支、骰子三顆及賭資五千二百元
    ，應依刑法第二百六十六條第二項規定宣告沒收。
貳、無罪部分：
一、台灣花蓮地方法院檢察署檢察官聲請簡易判決處刑意旨認被告張俞文亦有於前述
    時地賭博之犯行，因認被告張俞文涉犯刑法第二百六十六條第一項之賭博罪嫌云
    云。
二、按犯罪事實應依證據認定之，無證據不得推定其犯罪事實；又不能證明被告犯罪
    者，應諭知被告無罪之判決，刑事訴訟法第一百五十四條、第三百零一條第一項
    分別定有明文。再按共同被告不利於己之陳述，固得採為其他共同被告犯罪之證
    據，惟此項不利之陳述，須無瑕疵可指，而就其他方面調查，又與事實相符，始
    得採為其他共同被告犯罪事實之認定（見最高法院四十六年度台上字第四一九號
    判例）。又事實之認定，應憑證據，如未能發現相當證據，或證據不足以證明，
    自不能以推測或擬制之方法，為裁判基礎（最高法院四十年台上字第八六號判例
    參照）。再者，認定不利於被告之事實，須依積極證據，苟積極證據不足為不利
    於被告事實認定時，即應為有利於被告之認定，更不必有何有利之證據（最高法
    院三十年上字第八一六號判例）；而所謂「積極證據足以為不利被告事實之認定
    」係指據為訴訟上證明之全盤證據資料，在客觀上已達於通常一般之人均不致於
    有所懷疑，而得確信被告確曾犯罪之程度，若未達到此一程度，而有合理懷疑之
    存在時，即無從為有罪之認定（最高法院七十六年台上字第四九八六號判例）。
三、訊據被告張俞文堅決否認其涉前開聲請人所指之罪嫌，辯稱：我當時在睡覺，並
    沒有賭博。本件聲請人認被告張俞文涉犯右揭罪嫌，無非以共同被告范秀月（已
    經臺灣花蓮地方法院檢察署檢察官為不起訴處分）於警訊中之證述，暨扣案物品
    、賭資等，作為認定被告張俞文涉有本件罪嫌之依據。
四、經查：共同被告范秀月固於警訊中供稱：我在現場等老闆即被告張俞文拿飲料，
    在場之人我只知道坐在桌邊的被告童貴塘、張俞文、徐金本有參與賭博云云（警
    訊卷十三至十四頁），惟范秀月上開不利於被告張俞文之供述，並無其他證據可
    佐證與事實相符。而扣案賭具天九牌二十四支、骰子三顆及賭資五千二百元，為
    被告徐志清、何家璋、李昆芳、童貴塘、徐金本、江振東、黃永源、胡志輝賭博
    之證明，已如前述，並不能以被告張俞文亦在現場，就推論其亦有參與賭博。
五、綜上所述，本院認為綜合本案全盤證據資料，在客觀上尚未達於通常一般之人均
    不致於有所懷疑，而得確信被告張俞文確曾犯罪之程度，此外，再經本院依職權
    調查結果後，亦無其他確切之證據足認被告張俞文涉有本件犯行，揆諸首揭規定
    ，自應對其為無罪之諭知。
據上論斷，應依刑事訴訟法第四百五十二條、第三百零一條第一項、第二百九十九條
第一項前段，刑法第二百六十六條第一項前段、第二項、第四十二條第二項，罰金罰
鍰提高標準條例第一條前段、第二條，判決如主文。
中　　　華　　　民　　　國　　　九十一　　年　　　六　　　月　　十四　　日
                              臺灣花蓮地方法院刑事庭
                                  法　　官  楊碧惠
 
右正本證明與原本無異。　　　　　　　　　　　　　　　　　　　　　　　　　　
如對本判決不服，應於送達後十日內，向本院提出上訴狀。（應抄附繕本）告訴人或
被害人如對於本判決不服者，應具備理由請求檢察官上訴，其上訴期間之計算係以檢
察官收受判決正本之日期為準。
                                  法院書記官 李閔華
 
中　　　華　　　民　　　國　　九十一　　年　　　六　　　月　　 十四 　　日
附錄本判決論罪之法律條文：
刑法第二百六十六條：
在公共場所或公眾得出入之場所賭博財物者，處一千元以下罰金。但以供人暫時娛樂
之物為賭者，不在此限。
當場賭博之器具與在賭檯或兌換籌碼處之財物，不問屬於犯人與否，沒收之。
刑法第二百六十八條：
意圖營利，供給賭博場所或聚眾賭博者，處三年以下有期徒刑，得併科三千元以下罰
金。